臺灣臺北地方法院民事判決
111年度訴字第5816號
原      告  王帝勝  
上列原告提起第三人異議之訴事件，本院判決如下：
    主  文
一、原告之訴駁回。
二、訴訟費用由原告負擔，其費用額確定為新臺幣參拾壹萬玖仟
    伍佰陸拾元。
    理  由
一、按原告之訴，有下列各款情形之一者，法院得不經言詞辯論
    ，逕以判決駁回之。但其情形可以補正者，審判長應定期間
    先命補正：一、當事人不適格或欠缺權利保護必要。二、依
    其所訴之事實，在法律上顯無理由。關於訴訟費用額，應併
    予確定。民事訴訟法第249條第2項、第249條之1第3項分別
    定有明文。又所謂原告之訴，依其所訴之事實，在法律上顯
    無理由者，係指依原告於訴狀內記載之事實觀之，在法律上
    顯然不能獲得勝訴之判決者而言（最高法院107年度台上字
    第1662號民事裁判意旨參照）。
二、原告起訴主張：本院110年度司執字第66020號清償債務強制
    執行事件（下稱系爭執行事件）之執行標的即登記於訴外人
    即執行債務人顏冠得名下之門牌號碼臺北市○○區○○○路000巷
    00號1樓、4樓之5建物（下稱系爭建物）之坐落基地持分（
    下稱系爭基地持分），原告為共有人與借名人，故原告本於
    所有權人地位，爰依強制執行法第15條規定提起第三人異議
    之訴，請求撤銷系爭執行事件就系爭基地持分之強制執行程
    序等語。
三、按第三人就執行標的物有足以排除強制執行之權利者，得於
    強制執行程序終結前，向執行法院對債權人提起異議之訴。
    如債務人亦否認其權利時，並得以債務人為被告。強制執行
    法第15條定有明文。所謂就執行標的物有足以排除強制執行
    之權利者，係指對於執行標的物有所有權、典權、留置權、
    質權存在情形之一者而言。若為執行標的之不動產係登記於
    執行債務人名下，縱令該第三人與執行債務人間有借名登記
    之情形，亦僅得依借名登記關係，享有請求執行債務人返還
    該不動產所有權之債權而已，執行標的之不動產所有權人既
    為執行債務人，第三人即無足以排除強制執行之權利。經查
    ，系爭執行事件執行標的為系爭建物及所坐落之系爭基地持
    分，原告本件係主張其為系爭基地持分之所有權人，而請求
    撤銷其中系爭基地持分之強制執行程序，然依公寓大廈管理
    條例第4條第2項規定，專有部分不得與其所屬建築物共用部
    分之應有部分及其基地所有權或地上權之應有部分分離而為
    移轉或設定負擔，故原告僅以其為系爭基地持分之所有權人
    為由，請求僅撤銷系爭基地持分之強制執行程序，顯然違反
    公寓大廈管理條例第4條第2項之強制規定，於法律上顯不得
    准許。更況，原告所稱其為系爭基地持分之借名人一節，縱
    認屬實，亦僅係得依借名登記關係享有請求顏冠得返還之債
    權而已，系爭基地持分目前既登記為執行債務人顏冠得所有
    ，揆諸前開說明，原告即仍不得主張為系爭基地持分之所有
    權人，其對系爭基地持分實無足以排除強制執行之權利，原
    告自不得依強制執行法第15條規定請求撤銷系爭執行事件之
    強制執行程序。
四、綜上所述，本件依原告起訴主張之事實，顯然不符合強制執
    行法第15條第三人異議之訴之要件，在法律上顯然不能獲得
    勝訴判決，為顯無理由，且無從補正。爰依前揭民事訴訟法
    第249條第2項第2款規定，不經言詞辯論，逕予判決駁回。
    又按第三人異議之訴之訴訟標的為該第三人之異議權，法院
    核定此訴訟標的之價額，應以該第三人本於此項異議權，請
    求排除強制執行所有之利益為準。故本件應以原告訴請排除
    系爭基地持分強制執行所得之利益即其交易價額核定為訴訟
    標的價額，參諸系爭基地持分最新拍賣公告之最低拍賣價額
    計為新臺幣（下同）3,495萬元，爰以此數額核定為本件第
    三人異議之訴之訴訟標的價額，應徵第一審裁判費31萬9,56
    0元，故依民事訴訟法第249條之1第3項規定，依附表確定原
    告應負擔之訴訟費用額如主文第2項所示。
五、訴訟費用負擔之依據：民事訴訟法第78條。
中　　華　　民　　國　　111 　年　　12　　月　　12　　日
                  民事第二庭  法　官  林伊倫
以上正本係照原本作成。
如對本判決上訴，須於判決送達後20日內向本院提出上訴狀。如
委任律師提起上訴者，應一併繳納上訴審裁判費。另應就應負擔
之訴訟費用額供擔保。
中　　華　　民　　國　　111 　年　　12　　月　　12　　日
                              書記官　黃品蓉

附表（列為訴訟費用之數額）
編號 項  目 金  額   （新臺幣） 備  註 1 裁判費 31萬9,560元 原告並未實際繳納 合    計  31萬9,560元